【裁判字號】    98,交聲,1746
【裁判日期】    980617
【裁判案由】    違反道路交通管理處罰條例聲明異議
【裁判全文】
臺灣臺北地方法院交通事件裁定        98年度交聲字第1746號
原處分機關  臺北市交通事件裁決所
異  議  人
即受處分人  甲○○
上列異議人即受處分人因違反道路交通管理處罰條例案件，對於
臺北市交通事件裁決所於民國98年4 月27日所為之處分（原處分
案號：北市裁罰字第裁22-CG0000000號），聲明異議，本院裁定
如下：
    主  文
異議駁回。
    理  由
一、原處分意旨略以：異議人即受處分人甲○○駕駛車牌號碼72
    2 -ER 號營業用小客車，於民國97年11月29日19時45分許，
    行經臺北縣永和市○○路與中興街口前，有跨越雙白線之禁
    止變換車道之駕駛行為，而為警照相後逕行舉發，原處分機
    關即臺北市交通事件裁決所遂依道路交通管理處罰條例第45
    條第12款、第63條第1 項第1 款、第85條第1 項等規定，裁
    處使用人即異議人罰鍰新臺幣（下同）600 元，並計違規點
    數1 點等語。
二、聲明異議意旨略以：當天確有上開駕駛行為，但因為天色很
    暗，沒注意到地面的雙白線，前方又有公車擋道，有時客人
    也會要求開快一點，希望少罰一點或不要記點，為此聲明異
    議，請求撤銷原處分機關所為之裁定云云。
三、按汽車駕駛人，爭道行駛而有任意跨越兩條車道行駛之情形
    者，處新臺幣600 元以上1,800 元以下罰鍰，道路交通管理
    處罰條例第45條第12款定有明文，且依同條例第63條第1 項
    第1 款，應並予記違規點數1 點。而依道路交通標誌標線號
    誌設置規則第167 條第1 項前段及第2 項前段各規定：禁止
    變換車道線，用以禁止行車變換車道。本標線分雙邊禁止變
    換車道線及單邊禁止變換車道線兩種。雙邊禁止變換車道線
    ，為雙白實線，其線型尺寸與分向限制線同。是依該等規定
    ，汽車駕駛人如行經設有雙白實線即雙邊禁止變換車道線之
    車道，自應遵守上開標線駕駛，如仍任意跨越該雙白實線，
    自有上開任意跨越兩條車道之爭道駕駛行為甚明。
四、查異議人業已自承駕駛上開營小客車，在上開時、地，有前
    揭跨越地面雙白實線變換車道之行為，且有舉發照片兩張、
    舉發違反道路交通管理事件通知單、臺北縣政府警察局98年
    2 月17日北縣警交字第0980018911號函、汽車租賃契約書（
    按車主為裕豐計程車客運有限公司）、臺北市營利事業登記
    證及異議人駕照等影本在卷可稽，經核異議人所述，與舉發
    照片所呈現異議人駕車向右跨越雙白實線變換車道之情形相
    符，異議人對於該兩張照片所拍攝之情形、時地亦當庭陳明
    沒有意見，此有本院98年6 月15日訊問筆錄可查，雖異議人
    辯稱其未注意地面上當時已劃有雙白線、前方另有車輛擋道
    、可能是客人要求云云，然交通違規行為本不以處罰故意為
    必要，前方縱有車輛等待左轉，異議人亦應循序前進，欲轉
    彎或直行應提早於雙白線前變換車道，不應臨時變換，影響
    其他車輛行駛，此觀諸雙邊禁止變換車道線之設置目的自明
    ，且無論是否出於客人要求，營業用小客車（計程車）駕駛
    人本應遵照交通規則駕駛，並無任何例外可言，異議人徒以
    此等辯解要求免罰或輕罰或不予記點，均非可採，且與上開
    法律明文不符，是其異議顯無理由，其確有原處分機關所指
    之爭道駕駛行為甚明。
五、綜上所述，本件異議人於上開時、地，跨越雙邊禁止變換車
    道線（即雙白實線），任意跨越兩條車道行駛，原處分機關
    遂依道路交通管理處罰條例第45條第12款、第63條第1 項第
    1 款、第85條第1 項（歸責使用人）及違反道路交通管理事
    件統一裁罰基準表之規定，裁處異議人罰鍰600 元，並記違
    規點數1 點，核無任何違誤，異議人之異議為無理由，自應
    將其異議駁回。
六、據上論斷，應依道路交通管理處罰條例第87條第2 項，道路
    交通案件處理辦法第19條，裁定如主文。
中    華    民    國    98    年    6     月    17    日
                  交通法庭    法  官  吳勇毅
上正本證明與原本無異。
如不服本裁定，應於送達後5 日內，向本院提出抗告狀。
                              書記官  游秀珠
中    華    民    國    98    年    6     月    18    日


司法院資訊處製作；財團法人民間司法改革基金會備份。
